臺灣桃園地方法院民事裁定
                               110年度亡字第55號
聲  請  人  臺灣桃園地方檢察署檢察官
代  理  人  張妙如  
相  對  人  關若瑟  

上列聲請人聲請關若瑟宣告死亡事件，本院裁定如下：
    主　    文
宣告關若瑟（男，民國00年0月00日生，身分證統一編號：Z0000
00000號，失蹤前最後住所：桃園市○○區○○路000號3樓即桃園○○○
○○○○○○）於中華民國100年5月26日下午12時死亡。
程序費用由關若瑟之遺產負擔。
    事實及理由
一、聲請意旨略以：失蹤人關若瑟係民國00年0 月00日生，現年
    99歲，原設籍桃園縣楊梅鎮（已改制為桃園市○○區○○○路000
    號，於97年5月22日經核准逕為住址變更登記至桃園縣楊梅
    鎮公所。且經桃園○○○○○○○○○於108年8月6 日、109年6月24
    日查訪失蹤人均未獲，足認其已行方不明，並經於97年5月2
    6日列為失蹤人口，惟迄今仍未尋獲，現失蹤已逾3年。此有
    戶籍資料（現戶全部）及桃園市政府警察局楊梅分局函覆失
    蹤人口系統資料報表各1 份在卷可稽。又失蹤人未在監所、
    亦查無入出境、全民健康保險投保資料、殮葬及火化等資料
    。復非經國軍退除役官兵輔導委員會桃園市榮民服務處、桃
    園市政府社會局輔導或安置之對象，並有在監在押紀錄表、
    入出境資訊連結作業查詢結果、法務部健保資訊連結作業查
    詢紀錄、衛生福利部中央健康保險署110 年2月18日健保桃
    字第1103008296號函、桃園市楊梅區公所109年8月26日桃市
    楊民字第1090028907號函、桃園市政府殯葬管理所109年8月
    27日桃市殯字第1090004731號函、國軍退除役官兵輔導委員
    會桃園市榮民服務處110年2月8日桃市榮處字第1100001436
    號函、桃園市政府社會局110年3月17日桃社老字第11000232
    14號函各1 份在卷可憑。綜上，足認失蹤人迄今失蹤已逾3 
    年，爰依家事事件法第155條規定，聲請裁定准為死亡宣告
    等語。
二、失蹤人失蹤滿7年後，法院得因利害關係人或檢察官之聲請
    ，為死亡之宣告；失蹤人為80歲以上者，得於失蹤滿3年後
    ，為死亡宣告；受死亡宣告者，以判決內所確定死亡之時，
    推定其為死亡；死亡之時，應為民法第8條各項所定期間最
    後日終止之時，但有反證者，不在此限，民法第8條第1 項
    、第2項、第9條第1項及第2項分別定有明文。又宣告死亡或
    撤銷、變更宣告死亡之裁定，利害關係人或檢察官得聲請之
    ；宣告死亡之裁定應確定死亡之時，家事事件法第155條及1
    59條第1項亦分別定有明文。
三、經查，聲請人前揭主張之事實，業據提出戶籍資料（現戶全
    部）、桃園市政府警察局楊梅分局函覆失蹤人口系統資料報
    表、在監在押紀錄表、入出境資訊連結作業查詢結果、法務
    部健保資訊連結作業查詢紀錄、衛生福利部中央健康保險署
    110年2月18日健保桃字第1103008296號函、桃園市楊梅區公
    所109年8月26日桃市楊民字第1090028907號函、桃園市政府
    殯葬管理所109年8月27日桃市殯字第1090004731號函、國軍
    退除役官兵輔導委員會桃園市榮民服務處110年2月8日桃市
    榮處字第1100001436號函、桃園市政府社會局110年3月17日
    桃社老字第1100023214號函各1份等為證，堪信聲請人主張
    關若瑟於97年5月26日失蹤之情為真實。關若瑟於97年5月26
    日失蹤時為80歲以上之人，其失蹤已滿3年，且經本院於110
    年9月22日裁定准予公示催告後刊登新聞紙並揭示法院公告
    處及資訊網路在案，所定陳報期間屆滿，未據關若瑟陳報其
    生存，或知其生死者陳報其所知，依前揭規定，自得於關若
    瑟失蹤滿3年後聲請為死亡之宣告。從而，聲請人聲請宣告
    關若瑟死亡，為有理由，應予准許。又關若瑟既於97年5月2
    6日失蹤，計至100年5月26日止失蹤已滿3年，推定其於是日
    下午12時為死亡之時，並依法宣告如主文第1項所示。
四、依家事事件法第154條第3項，裁定如主文。
中　　華　　民　　國　　111 　年　　7 　　月　　29　　日
                  家事法庭  法  官  張淑芬       
上列正本證明與原本無異。
如對本裁定抗告須於裁定送達後10日內向本院提出抗告狀，並繳
納抗告裁判費新台幣1,000 元。
中　　華　　民　　國　　111 　年　　7 　　月　　29　　日
                            書記官  施盈宇